【裁判字號】    89,交上易,2357
【裁判日期】    891114
【裁判案由】    過失致死
【裁判全文】
臺灣高等法院臺中分院刑事判決                八十九年度交上易字第二三五七號
    上  訴  人 甲○○
    即  被  告
    選任辯護人  林春祥
右上訴人因過失致死案件，不服臺灣南投地方法院八十八年度交易字第一二八號中華
民國八十九年六月十五日第一審判決（起訴案號：臺灣南投地方法院檢察署八十八年
度偵字第三五三二號），提起上訴，本院判決如左：
      主  文
原判決撤銷。
甲○○無罪。
      理  由
一、公訴意旨略以：上訴人即被告（以下簡稱為被告）甲○○於民國（下同）八十八
    年二月十九日十三時十五分許，駕駛車牌碼ＧＫ─三二三五號自用小客車，沿南
    投縣魚池鄉台二十一線由魚池鄉往埔里鎮方向行駛，途經台二十一線五十四公里
    九百公尺處時，其原應注意汽車行駛時，駕駛人應注意車前狀況，隨時採取必要
    之安全措施，在行經彎道時，應減速慢行，作隨時停車之準備，而依當時情形又
    無不能注意之情事，竟疏未注意，適有被害人何瑞龍駕駛車號ＢＸ─五二八六號
    自用小客車由對向駛至侵入甲○○行駛之車道，甲○○因轉彎道未減速慢行，且
    未注意此一狀況適時往外側車道閃避，雙方車輛發生碰撞，致何瑞龍胸腔內出血
    經送醫後不治死亡。因認被告甲○○涉有刑法第二百七十六條第一項過失致死之
    罪嫌云云。
二、按犯罪事實應依證據認定之，無證據不得推定其犯罪事實，刑事訴訟法第一百五
    十四條定有明文。又刑法第二百七十六條第一項過失致死罪之成立，以行為人對
    於被害人之死亡，有應注意並能注意而不注意或對於構成犯罪之事實，雖預見其
    發生而確信其不發生等過失情節，始足當之。
三、訊據被告甲○○雖坦承於前開時、地有駕駛上開ＧＫ─三二三五號自用小客車與
    被害人何瑞龍所駕駛之ＢＸ─五二八六號自用小客車發生碰撞，以致被害人死亡
    等事實不諱，惟矢口否認有過失致人於死之犯行，辯稱：肇事當時伊係由魚池要
    往埔里之方向行駛，係在內車道以時速六十公里之速度正常行駛，於至肇事地點
    時，被害人突然飛速衝入伊車道內，伊見狀即緊急煞車，但還是被撞倒，伊並無
    過失可言云云。經查肇事路段係屬限速六十公里之彎道，且劃有分向限制線之雙
    向四車道路段，有南投縣警察局道路交通事故調查表在卷可稽。次查肇事當時被
    告車係由魚池要往埔里之方向行駛，係在內車道內正常行駛，當時係因被害人所
    駕駛之上開自用小客車突然飛速衝入被告之車道內以致肇事等情，業據目擊之證
    人王白端、莊馥霓等二人於警訊時證述在卷。第查肇事後被告車車頭損壞，在往
    埔里方向內側車車道遺有六‧四及三‧一公尺之煞車痕，被害人車左側車身損壞
    ，二車撞擊散落物大部分掉落在往埔里方向之內車道上，亦有卷附之現場照片九
    張及上開道路交通事故調查表所繪之現場圖足按。參以台灣南投地方法院民事庭
    亦認被告並無過失，而駁回原告乙○○○附帶民事訴訟損害賠償之請求，有該院
    八十九年度訴字第四五八號民事判決一份附卷可按。足見本件肇事原因應係被害
    人駕駛上開自用小客車於彎道劃有分向限制線之雙向四車道之路段行駛時，跨越
    分向限制線駛入來車之車道不當所致，被告在其車道內正常行駛，應無過失。復
    觀本件經送請台灣省南投縣區車輛行車事故鑑定委員會及台灣省車輛行車事故覆
    議鑑定委員會鑑定結果均認被害人駕駛自用小客車於彎道劃有分向限制線之雙向
    四車道之路段行駛時，跨越分向限制線駛入來車之車道不當，為肇事因素，被告
    無肇事因素，有各該鑑定委員會鑑定意見書各一份足憑，益證被告並無過失。被
    告既無過失，即難科以過失致死罪。此外復查無其他確切證據足以證明被告確有
    過失致死之犯行，其犯罪要屬不能證明。原審疏未詳予審究，遽以被告因行經彎
    道未減速慢行，仍以時速五、六十公里之速度行駛，即予以論罪科刑，核有違誤
    。被告上訴意旨執此指摘原判決不當，非無理由，應由本院將原判決予以撤銷，
    並另為無罪之判決。
四、據上論結，應依刑事訴訟法第三百六十九條第一項前段、第三百六十四條、第三
    百零一條第一項，判決如主文。
本案經檢察官丙○○到庭執行職務。
中      華      民      國      八十九      年    十一    月    十四    日
                                    臺灣高等法院臺中分院刑事第八庭
                                          審判長法  官  羅  得  村
                                                法  官  林  輝  煌
                                                法  官  劉  榮  服
右正本證明與原本無異。
不得上訴。
                                   書記官  林  玉  惠
中      華      民      國     八十九     年     十一     月    十五    日
                                                                        Ｄ


司法院資訊處製作；財團法人民間司法改革基金會備份。
